【裁判字號】    92,交聲,1613
【裁判日期】    921231
【裁判案由】    交管條例聲異
【裁判全文】
臺灣板橋地方法院交通事件裁定                  九十二年度交聲字第一六一三號
    原處分機關  交通部公路總局臺北區監理所
    異  議  人
    即受處分人  甲○○
右列異議人因違反道路交通管理處罰條例案件，對於交通部公路總局臺北區監理所於
民國九十二年九月十五日以北監自裁字裁四０－Ｃ00000000號違反道路交通
管理事件裁決書所為之處分，聲明異議，本院裁定如左：
        主  文
原處分撤銷。
甲○○不罰。
        理  由
一、原處分意旨略以：車號ＤＨ－四八三七號自用一般小貨車，於民國九十二年四月
    二十二日十六時五十分許，行經臺北縣新莊市○○○路、五權二路交岔路口處，
    經臺北縣政府警察局蘆洲分局交通分隊執勤警員查獲駕駛人甲○○因「肇事致人
    受傷後逃逸」違規，遂以北縣警交字第Ｃ00000000號舉發違反道路交通
    單當場舉發，嗣異議人甲○○未於應到案日期前到案，原處分機關乃於同年九月
    十五日以北監自裁字裁四０－Ｃ00000000號違反道路交通管理事件裁決
    書，依道路交通管理處罰條例第六十二條第一項規定，裁處異議人即駕駛人甲○
    ○吊扣駕駛執照六個月。
二、異議意旨略以：本件違規事實已另案進入司法程序，尚未經起訴、判決，且異議
    人根本無上開違規行為，為此聲明異議等語。
三、經查：臺北縣政府警察局蘆洲分局交通分隊執勤警員林文鐘前以異議人甲○○駕
    駛車號ＤＨ－四八三七號自用一般小貨車，於九十二年四月二十二日十六時五十
    分許，行經臺北縣新莊市○○○路、五權二路交岔路口處，「肇事致人受傷後逃
    逸」，而以北縣警交字第Ｃ00000000號舉發違反道路交通管理事件通知
    單當場舉發，嗣異議人甲○○未於應到案日期前到案，原處分機關乃於同年九月
    十五日以北監自裁字裁四０－Ｃ00000000號違反道路交通管理事件裁決
    書，依道路交通管理處罰條例第六十二條第一項規定，裁處異議人即駕駛人甲○
    ○吊扣駕駛執照六個月，異議人於同年九月十六日收受該裁決書後，於同年月十
    八日提出申訴，經原處分機關函覆異議人應依法執行裁罰，異議人復於同年十月
    二日提起聲明異議等情，有上開裁決書、新莊郵局混投段掛號函件區段投遞簽收
    清單、舉發違反道路交通管理事件通知單、交通部公路總局臺北區監理所九十二
    年九月二十九日０九二－一０－０七三二一號函等件影本附卷可稽。惟查：本件
    車禍經台北縣政府警察局蘆洲分局移送臺灣板橋地方法院檢察署檢察官偵辦，異
    議人於該署九十二年度偵字第一五七五一號過失傷害等案偵查中，始終堅決否認
    有肇事逃逸之行為，並辯稱：「當時有一輛重機車從我左方駛出，我讓對方過完
    路口後我才往前開。我不清楚當時之距離，可是我當時有煞車讓對方先行。我不
    知道有撞擊，車損也不清楚。（問：你為何不在現場處理，也未通知警方來處理
    ，而自行駛離現場？）因為我不知道有發生事故」等語。而被害人莊煌坤就車禍
    發生地點於歷次警訊及偵查前階段均堅決指訴：伊騎乘機車沿五工三路南往北方
    向行駛，被告甲○○駕駛貨車沿五權二路之單行道東往西方向逆向行駛，二車於
    五工三路與五權二路之路口發生擦撞云云，惟其於偵訊後階段卻改稱：被告駕駛
    貨車，應是沿雙向道之五權三路行駛，伊以為被告在單行道逆向行駛云云，被害
    人就車禍地點及所行駛路線究係單行道或雙向道之指述前後不一。又證人廖宗輝
    即異議人之主管證稱：車牌號碼ＤＨ－四八三七號自用小貨車於當日下午四點半
    已停在停車場，沒有人在用等語；證人並證述：公司有四輛車，送貨司機有固定
    路線等情，證人並提出固定路線示意圖一紙輔助說明，核與被告甲○○所辯行車
    路線一致。臺灣板橋地方法院檢察署檢察官因此認定異議人駕駛車輛擦撞被害人
    後逃逸之犯罪嫌疑不足，而於九十二年九月二十九日以九十二年度偵字第一五七
    五一號處分異議人不起訴確定，此經本院調取該偵卷核閱無訛，並有該不起訴處
    分書正本一份附卷可稽。綜上所述，本件舉發僅有被害人莊煌坤存有瑕疵之單一
    指述，查無其他積極證據足認異議人有駕車肇事後逃逸之違規行為，原處分機關
    逕依道路交通管理處罰條例第六十二條第一項規定，裁處異議人甲○○吊扣駕駛
    執照六個月，容有未洽，原處分應予撤銷，並諭知異議人不罰。
據上論斷，應依道路交通管理處罰條例第八十七條第二項，道路交通案件處理辦法第
二十條前段，裁定如主文。
中      華      民      國      九十二      年    十二    月    三十一  日
                                    臺灣板橋地方法院交通法庭
                                          法  官  樊  季  康
右正本證明與原本無異。
如不服本裁定應於收受後五日內向本院提出抗告狀。
                                          書記官  馬  秀  芳
中      華      民      國      九十二      年     十二   月    三十一  日


司法院資訊處製作；財團法人民間司法改革基金會備份。
